【裁判字號】    97,抗,1669
【裁判日期】    971110
【裁判案由】    聲明異議
【裁判全文】
臺灣高等法院民事裁定                  97年度抗字第1669號
抗  告  人  甲○○
上列抗告人因債權人丙○○與債務人乙○○間拍賣抵押物強制執
行事件，聲明異議，對於中華民國97年7月31日台灣桃園地方法
院97年度事聲字第27號裁定提起抗告，本院裁定如下：
    主  文
抗告駁回。
抗告訴訟費用由抗告人負擔。
    理  由
一、按依強制執行法第18條規定，強制執行程序開始後，除法律
    另有規定外，不停止執行；提起異議之訴時，法院因必要情
    形或依聲請定相當並確實之擔保，得為停止強制執行之裁定
    。準此，須有停止強制執行之裁定，執行法院始得停止強制
    執行。又聲請為停止強制執行之裁定，應向受理異議之訴之
    民事法院（即民事庭）為之。
二、經查抗告人係以其業已提起債務人異議之訴為由，向原執行
    法院聲請延緩執行，經原執行法院司法事務官裁定駁回其聲
    請，抗告人對該裁定聲明異議，經原執行法院裁定駁回其聲
    明異議。抗告意旨略以：抗告人於民國（下同）92年6月1l
    日起至同年8月8日間陸續向相對人丙○○借貸共計新台幣（
    下同）1325萬元。相對人丙○○與抗告人於93年1月29日就
    上開債權債務關係簽訂協議書，約定將抗告人所有坐落桃園
    縣大園鄉○○段湳子小段366、366-7、366-8地號土地及地
    上門牌大園鄉○○○路377號建物所有權全部移轉登記與相
    對人丙○○之配偶乙○○名下，供為擔保1200萬元。相對人
    丙○○曾持債權憑證，向原執行法院聲請以93年度執字第15
    355號拍賣抗告人之不動產以868萬元拍定，即抗告人向相對
    人丙○○借貸1325萬元已獲清償868萬元，尚餘457萬元未清
    償。相對人丙○○復持不實之債權憑證執行抗告人所有坐落
    桃園縣大園鄉○○段湳子小段366、366-7、366-8地號土地
    ，應屬違法。況抗告人對相對人丙○○提起債務人異議之訴
    ，經原法院以96年度訴字第949號判決抗告人僅須給付515萬
    元。抗告人依強制執行法第14條、第14之1條、第18條規定
    ，向原法院提起債務人異議之訴，請求停止拍賣，依法有據
    ，爰聲明廢棄原裁定，准予停止執行云云。
三、惟依首開說明，抗告人聲請停止執行，應向受理異議之訴之
    民事法院為之，抗告人未經取得停止強制執行之裁定，即遽
    向執行法院聲請停止強制執行，應屬無據。原執行法院裁定
    駁回抗告人之聲明異議，經核並無違誤。抗告意旨指摘原裁
    定不當，聲明廢棄，為無理由。
四、據上論結，本件抗告為無理由，依強制執行法第30條之1、
    民事訴訟法第495條之1第1項、第449條第1項、第95條、第7
    8條，裁定如主文。
中    華    民    國    97    年    11    月    10    日
                  民事第八庭
                      審判長法  官  劉勝吉
                            法  官  連正義
                            法  官  鄭威莉
正本係照原本作成。
本裁定除以適用法規顯有錯誤為理由，並經本院許可外，不得再
抗告。如提起再抗告，應於收受後10日內委任律師為訴訟代理人
向本院提出再抗告狀。並繳納再抗告費新台幣１千元。
中    華    民    國    97    年    11    月    11    日
                            書記官  李垂福


司法院資訊處製作；財團法人民間司法改革基金會備份。
